Minutes et répertoires du notaire Gabriel Pasquier de VOULGES, 27 septembre 1755 - 4 octobre 1765 (étude XXXVIII)
Archives nationales
Minutes et répertoires du notaire Gabriel Pasquier de VOULGES (étude XXXVIII)
27 septembre 1755 - 4 octobre 1765
MC/ET/XXXVIII/423 - MC/ET/XXXVIII/497, MC/RE/XXXVIII/7
Etude XXXVIII; Voulges, Gabriel-Pasquier de
Archives nationales de France
Minutes et répertoires: la loi 2008-696 du 15 juillet 2008 relative aux archives a fixé à 75 ans à compter de la date de l'acte, ou à 25 ans à compter de la date du décès de l'intéressé si ce délai est plus bref, le délai de communication des minutes et répertoires des notaires; ce délai est porté à 100 ans à compter de la date de l'acte si le document se rapporte à un mineur (code du Patrimoine, articles L213-2, 4e d et 5e).
Autres documents de l'étude (dossiers de clients, comptabilité...): s'agissant d'archives privées, ces documents sont communicables selon les modalités fixées par le déposant ou le donateur.
Certains documents ne sont pas accessibles en raison de leur mauvais état de conservation.
Versement
Accès aux instruments de recherche de tous les notaires de l’étude XXXVIII
Archives de l'étude XXXVIII
- Minutes de Gabriel Pasquier de VOULGES, septembre 1755 - 3 juillet 1801; MC/ET/XXXVIII/423 - MC/ET/XXXVIII/497
  - Minutes. 1755, septembre, septembre 1755; MC/ET/XXXVIII/423
    Informations complémentaires:
    1755, 1 à 26 septembre: actes passés par-devant Jacques Gillet dont 5 actes signés les 25 et 26 septembre par Nicolas Mathis, notaire substituant.
    1755, 27 à 30 septembre: actes passés par-devant Gabriel-Pasquier de Voulges.
    Informations concernant le classement:
    Le niveau inférieur de description, quand il existe, correspond aux minutes d'actes. Toutes les minutes ne sont pas forcément décrites une à une. Les descriptions de ces minutes sont plus ou moins détaillées.
  - Minutes. 1755, octobre, octobre 1755; MC/ET/XXXVIII/426
  - Minutes. 1755, novembre - 1755, décembre, novembre 1755 - décembre 1755; MC/ET/XXXVIII/427
  - Minutes. 1756, janvier - 1756, février, janvier 1756 - février 1756; MC/ET/XXXVIII/428
  - Minutes. 1756, mars - 1756, avril, mars 1756 - avril 1756; MC/ET/XXXVIII/429
  - Minutes. 1756, mai - 1756, juin, mai 1756 - juin 1756; MC/ET/XXXVIII/430
  - Minutes. 1756, juillet - 1756, août, juillet 1756 - août 1756; MC/ET/XXXVIII/431
  - Minutes. 1756, septembre - 1756, octobre, septembre 1756 - octobre 1756; MC/ET/XXXVIII/432
  - Minutes. 1756, novembre - 1756, décembre, novembre 1756 - décembre 1756; MC/ET/XXXVIII/433
  - Minutes. 1757, janvier - 1757, février, janvier 1757 - février 1757; MC/ET/XXXVIII/434
  - Minutes. 1757, mars - 1757, avril, mars 1757 - avril 1757; MC/ET/XXXVIII/435
  - Minutes. 1757, mai, mai 1757; MC/ET/XXXVIII/436
  - Minutes. 1757, juin, juin 1757; MC/ET/XXXVIII/437
  - Minutes. 1757, juillet - 1757, août, juillet 1757 - août 1757; MC/ET/XXXVIII/438
  - Minutes. 1757, septembre - 1757, octobre, septembre 1757 - octobre 1757; MC/ET/XXXVIII/439
  - Minutes. 1757, novembre - 1757, décembre, novembre 1757 - décembre 1757; MC/ET/XXXVIII/440
  - Minutes. 1758, janvier - 1758, février, janvier 1758 - février 1758; MC/ET/XXXVIII/441
  - Minutes. 1758, mars - 1758, avril, mars 1758 - avril 1758; MC/ET/XXXVIII/442
  - Minutes. 1758, mai - 1758, juin, mai 1758 - juin 1758; MC/ET/XXXVIII/443
  - Minutes. 1758, juillet - 1758, août, juillet 1758 - août 1758; MC/ET/XXXVIII/444
  - Minutes. 1758, septembre - 1758, octobre, septembre 1758 - octobre 1758; MC/ET/XXXVIII/445
  - Minutes. 1758, novembre - 1758, décembre, novembre 1758 - décembre 1758; MC/ET/XXXVIII/446
  - Minutes. 1759, janvier - 1759, février, janvier 1759 - février 1759; MC/ET/XXXVIII/447
  - Minutes. 1759, mars - 1759, avril, mars 1759 - avril 1759; MC/ET/XXXVIII/448
  - Minutes. 1759, mai - 1759, juin, mai 1759 - juin 1759; MC/ET/XXXVIII/449
  - Minutes. 1759, juillet - 1759, août, juillet 1759 - août 1759; MC/ET/XXXVIII/450
  - Minutes. 1759, septembre - 1759, octobre, septembre 1759 - octobre 1759; MC/ET/XXXVIII/451
  - Minutes. 1759, novembre - 1759, décembre, novembre 1759 - décembre 1759; MC/ET/XXXVIII/452
  - Minutes. 1760, janvier - 1760, février, janvier 1760 - février 1760; MC/ET/XXXVIII/453
  - Minutes. 1760, mars - 1760, avril, mars 1760 - avril 1760; MC/ET/XXXVIII/454
  - Minutes. 1760, mai - 1760, juin, mai 1760 - juin 1760; MC/ET/XXXVIII/455
  - Minutes. 1760, juillet - 1760, août, juillet 1760 - août 1760; MC/ET/XXXVIII/456
  - Minutes. 1760, septembre - 1760, octobre, septembre 1760 - octobre 1760; MC/ET/XXXVIII/457
  - Minutes. 1760, novembre - 1760, décembre, novembre 1760 - décembre 1760; MC/ET/XXXVIII/458
  - Minutes. 1761, janvier - février, janvier - février 1761; MC/ET/XXXVIII/459
    Toutes les minutes de cet article ont été analysées une à une (ARNO 1761).
    - Procuration revenus, manse abbatiale., 1er janvier 1761; MC/ET/XXXVIII/459
      Intervenant 1, en première partie:
      Nom: Couvent de Saint-Martin-Des-Champs de Paris.
      Intervenant 2, en deuxième partie:
      Nom, qualité: (M.) Des Paleines, Andre.
      Profession: religieux clunisien.
      Domicile: Paris (Paris) Couvent Saint-Martin-des-Champs
      Origine de l'information:
      Base Arno 1761 (base de données migrée: voir contexte dans le Plan d’orientation général - Notaires de Paris, guides thématiques du Minutier).
      Date de création de la notice: 2000
    - Vente, terre, Noisy-le-Sec (Seine-Saint-Denis) Merlan., 2 janvier 1761; MC/ET/XXXVIII/459
      Nom, qualité: (M.) Breheret de Courcilly, Jean.
      Profession: capitaine d'artillerie.
      Nom, qualité: (M.) Dauquechin, Etienne Simon.
      Profession: vigneron, Noisy-le-Sec (Seine-Saint-Denis), Merlan.
      Domicile: Noisy-le-Sec (Seine-Saint-Denis) Merlan
    - Vente, terre, Noisy-le-Sec (Seine-Saint-Denis)., 2 janvier 1761; MC/ET/XXXVIII/459
      Nom, qualité: (M.) Durin, Olivier Pierre.
      Profession: macon, Noisy-le-Sec (Seine-Saint-Denis).
      Domicile: Noisy-le-Sec (Seine-Saint-Denis)
    - Mainlevée, decret d'une maison, Paris (Paris) rue du Faubourg-Saint-Martin., 4 janvier 1761; MC/ET/XXXVIII/459
      Nom, qualité: (M.) Boury, Jacques.
      Profession: charpentier (maître), Paris.
      Domicile: Paris (Paris) paroisse Saint-Laurent.
      Nom, qualité: (M.) Gillet, Robert Jacques.
      Profession: epicier (marchand)
    - Pension viagère, donation., 5 janvier 1761; MC/ET/XXXVIII/459
      Nom, qualité: (M.) Champrond de, Antoine.
      Profession: prêtre.
      Domicile: Paris (Paris) paroisse Saint-Etienne-du-Mont.
      Nom, qualité: (M.) Champrond de, Jacques (bourgeois).
      Domicile: Nevers (Nièvre).
      Relations: frère de l'intervenant 1.
      Intervenant 3, en deuxième partie:
      Nom, qualité: (M.) Mignon, Adrien Pierre.
      Profession: entrepreneur de la manufacture des terres d'angleterre, Paris, Par. Sainte-Marguerite, rue Saint-Sebastien.
      Domicile: Paris (Paris) Par. Sainte-Marguerite
    - Société, profession de perruquier., 7 janvier 1761; MC/ET/XXXVIII/459
      Nom, qualité: (M.) Gastebois, Jacques.
      Profession: perruquier, Paris.
      Domicile: Paris (Paris) paroisse Saint-Nicolas-des-Champs.
      Nom, qualité: (M.) Levallois, Guillaume.
      Domicile: Paris (Paris) paroisse Saint-Nicolas-des-Champs
    - Procuration rente publique, consentement., 7 janvier 1761; MC/ET/XXXVIII/459
      Nom, qualité: (M.) Dupin, Claude (écuyer).
      Profession: secrétaire du roi(honoraire), fermier general, Paris.
      Domicile: Paris (Paris) paroisse Saint-Eustache.
      Nom: Compagnie de Recette Des Rentes_de Paris.
      Relations: sous la direction de l'intervenant 3.
      Nom, qualité: (M.) Basset, Jean Bernard.
      Profession: receveur des rentes, Paris.
      Domicile: Paris (Paris) paroisse Saint-Eustache
    - Procuration acte., 7 janvier 1761; MC/ET/XXXVIII/459
      Nom, qualité: (Mme ou Mlle) Bourienne, Adrienne Jacqueline.
      État civil: veuve.
      Relations: veuve de l'intervenant 2.
      Intervenant 2, indirect:
      Nom, qualité: (M.) Dupont, Pierre.
      État civil: décédé.
      Profession: fruitier oranger (marchand), emballeur (officier), Paris.
      Nom, qualité: (M.) Duvernet, Pierre Denis.
      Profession: fruitier oranger (marchand), emballeur (officier), Paris
    - Convention., 7 janvier 1761; MC/ET/XXXVIII/459
      Nom, qualité: (M.) Boutefoy, Jacques.
      Profession: orfevre (compagnon), Paris.
      Domicile: Paris (Paris) paroisse Saint-Leu.
      Nom, qualité: (M.) Caranda, Francois.
      Profession: horloger (maître), Paris.
      Domicile: Vincennes (Val-de-Marne).
      Nom, qualité: (Mme ou Mlle) Boutefoy, Marie Jeanne.
      État civil: mariée.
      Relations: épouse de l'intervenant 2, fille de l'intervenant 1
    - Consentement, recette de rentes., 8 janvier 1761; MC/ET/XXXVIII/459
      Nom, qualité: (M.) Dupin de Chenonceaux, Jacques Armand (écuyer).
      Profession: fermier general, Paris.
    - Soumission, recette de la loterie de l'ecole militaire., 8 janvier 1761; MC/ET/XXXVIII/459
      Nom, qualité: (M.) Coiffrel, Jacques Louis (bourgeois).
      Profession: receveur de la loterie de l'ecole militaire, Paris.
      Domicile: Paris (Paris) paroisse Saint-Sulpice.
      Nom: Administrateurs de La Loterie De_l' Ecole Militaire
    - Désistement de plainte., 8 janvier 1761; MC/ET/XXXVIII/459
      Nom, qualité: (Mme ou Mlle) Vie, Marie Catherine.
      Domicile: Paris (Paris) Par. Sainte-Marguerite.
      Nom, qualité: (M.) Marin, Pierre.
      Profession: metteur en oeuvre (compagnon)
    - Quittance., 9 janvier 1761; MC/ET/XXXVIII/459
      Nom, qualité: (M.) Boisgelin de Cuce de, Louis Bruno (comte, Cuce), Cuce.
      Profession: maitre de la garde-robe du roi, gentilhomme de la chambre du roi de pologne.
      Domicile: Paris (Paris) paroisse Saint-Roch.
      Nom, qualité: (Mme ou Mlle) Delaroche, Marguerite Henriette.
      Relations: veuve de l'intervenant 3.
      Intervenant 3, indirect:
      Nom, qualité: (M.) Boucher, Jean Baptiste Jacques (écuyer).
      Profession: trésorier general des colonies d'amerique
    - Procuration rente publique, dépôt., 10 janvier 1761; MC/ET/XXXVIII/459
      Nom, qualité: (M.) Brossy, Jean Baptiste (bourgeois).
      Domicile: Lyon (Rhône).
      Intervenant 2, en première partie:
      Nom, qualité: (M.) Drouet, Jean.
      Profession: chapelier (marchand), Vendome (Loir-et-Cher).
      Domicile: Vendome (Loir-et-Cher).
      Intervenant 3, en première partie:
      Nom, qualité: (M.) Bories, Gaspard.
      Profession: négociant, Marseille (Bouches-du-Rhône).
      Domicile: Marseille (Bouches-du-Rhône).
      Intervenant 4, en première partie:
      Nom, qualité: (M.) Bouloud, Claude.
      Profession: maitre à la chambre des comptes, Grenoble (Isère).
      Domicile: Grenoble (Isère).
      Intervenant 5, en première partie:
      Nom, qualité: (M.) Roux, Jean Pierre.
      Profession: marchand, Grenoble (Isère).
      Intervenant 6, en première partie:
      Nom, qualité: (M.) Jeune, Ferreol.
      Intervenant 7, en première partie:
      Nom, qualité: (Mme ou Mlle) Jeune, Francoise Angelique.
      Intervenant 8, en première partie:
      Nom, qualité: (M.) Lamalette, Pierre Hilaire.
      Profession: trésorier de France, Grenoble (Isère).
      Intervenant 9, en première partie:
      Nom, qualité: (M.) Teisseire, Matthieu.
      Profession: droguiste (marchand), Grenoble (Isère).
      Intervenant 10, en première partie:
      Nom: Ecoles Charitables.
      Domicile: Moulins (Allier).
      Intervenant 11, en première partie:
      Nom, qualité: (M.) Turpin, Claude Louis.
      Profession: contrôleur des actes, Nevers (Nièvre).
      Intervenant 12, en deuxième partie:
    - Procuration acte., 10 janvier 1761; MC/ET/XXXVIII/459
      Profession: entrepreneur de la manufacture des terres d'angleterre, Paris, Par. Sainte-Marguerite.
    - Transport, arrerages de rente., 10 janvier 1761; MC/ET/XXXVIII/459
      Nom, qualité: (M.) Magniez, Louis Francois.
      Profession: avocat au Parlement, Paris.
      Domicile: Paris (Paris) paroisse Saint-Severin.
    - Succession, transport de droits., 10 janvier 1761; MC/ET/XXXVIII/459
      Intervenant 1, indirect:
      Nom, qualité: (M.) Gindre, Jean.
      Profession: laboureur, Saint-Gervais-les-Bains (Haute-Savoie).
      Domicile: Saint-Gervais-les-Bains (Haute-Savoie)
    - Obligation., 11 janvier 1761; MC/ET/XXXVIII/459
      Nom, qualité: (M.) Cliquet, Guillaume.
      Profession: jardinier (maître), Paris.
      Nom, qualité: (M.) Cattet, Jean Joachim.
      Profession: procureur au Châtelet, Paris.
      Domicile: Paris (Paris) paroisse Saint-Leu
    - Succession, partage., 11 janvier 1761; MC/ET/XXXVIII/459
      Nom, qualité: (M.) Fournier, Nicolas.
      Profession: boulanger (maître), Paris
    - Mariage., 12 janvier 1761; MC/ET/XXXVIII/459
      Nom, qualité: (M.) Seigneur, Francois.
      Profession: officier à la monnaie, Paris.
      Relations: fils de l'intervenant 2.
      Nom, qualité: (M.) Seigneur, Denis.
      Nom, qualité: (Mme ou Mlle) Bardou, Marie Louise Francoise.
      Relations: fille de l'intervenant 4.
      Intervenant 4, indirect:
      Nom, qualité: (M.) Bardou, Jean.
      Profession: jardinier, Paris.
      Domicile: Paris (Paris) paroisse Saint-Laurent
    - Rente, constitution., 12 janvier 1761; MC/ET/XXXVIII/459
      Nom, qualité: (Mme ou Mlle) Robin, Marie Josephe.
      Domicile: Chapelle (la) (Paris).
      Nom, qualité: (M.) Boulay, Come.
      Profession: chirurgien (maître), Saint-Denis (Seine-Saint-Denis).
      Domicile: Saint-Denis (Seine-Saint-Denis)
    - Bail, appartement, Paris (Paris) rue du Faubourg-du-Temple., 13 janvier 1761; MC/ET/XXXVIII/459
      Nom, qualité: (M.) Laforge, Pierre Gaston.
      Profession: epicier (marchand), Paris.
      Nom, qualité: (M.) Lair, Louis Francois.
      Profession: couvreur (maître), Paris.
    - Succession, dépôt de pièces., 14 janvier 1761; MC/ET/XXXVIII/459
      Nom, qualité: (M.) Gimel de.
      État civil: décédé
    - Désistement de plainte., 14 janvier 1761; MC/ET/XXXVIII/459
      Nom, qualité: (Mme ou Mlle) Vaillant, Jeanne.
      Nom, qualité: (M.) Petit, Henri (bourgeois, Paris), Paris.
      Nom, qualité: (M.) Lefoullon Duplessis, Pierre Claude.
      Profession: toiseur des batiments du roi, Paris.
    - Procuration rente publique, dépôt., 15 janvier 1761; MC/ET/XXXVIII/459
      Nom, qualité: (M.) Paillard de Clermont, Nicolas Auguste (écuyer).
      Profession: gendarme de la garde.
      Domicile: Saint-Aignan-sur-Cher (Loir-et-Cher).
      Nom, qualité: (M.) Paillard, Anne Louis.
      Profession: prêtre, Paris.
      Domicile: Paris (Paris) paroisse Saint-Sulpice
    - Quittance, vente de terres, Paris (Paris) Petit-Montrouge (le)., 15 janvier 1761; MC/ET/XXXVIII/459
      Nom, qualité: (personne morale) propriétaires de La Voirie_du Petit-Montrouge.
      Nom, qualité: (M.) Outrequin, Pierre.
      Profession: entrepreneur general du pave et nettoiement, Paris.
      Domicile: Paris (Paris) paroisse Saint-Paul
    - Cautionnement., 16 janvier 1761; MC/ET/XXXVIII/459
      Nom, qualité: (M.) Mathis, Nicolas.
      Profession: notaire, Paris.
      Domicile: Paris (Paris) paroisse Saint-Gervais.
      Relations: caution de l'intervenant 2.
      Nom, qualité: (M.) Mathis, Georges.
      Profession: receveur des aides, Saint-Pierre-de-Boeuf (Loire).
      Domicile: Saint-Pierre-de-Boeuf (Loire).
      Nom, qualité: (M.) Henriet, Pierre (bourgeois).
      Profession: adjudicataire general des fermes, Paris.
    - Obligation., 16 janvier 1761; MC/ET/XXXVIII/459
      Nom, qualité: (M.) Delavergee, Claude Louis.
      Profession: employe dans les fermes, Paris.
      Nom, qualité: (M.) Barbery, Antoine.
      Domicile: Paris (Paris) paroisse Saint-Merry
    - Vente, terres, Fontenay-sous-Bois (Val-de-Marne)., 16 janvier 1761; MC/ET/XXXVIII/459
      Nom, qualité: (M.) Joigneaux, Jacques.
      Profession: vigneron, Fontenay-sous-Bois (Val-de-Marne).
      Domicile: Fontenay-sous-Bois (Val-de-Marne).
      Nom, qualité: (M.) Ledoux, Jean.
      Domicile: Fontenay-sous-Bois (Val-de-Marne)
    - Bail, boutique, Paris (Paris) rue Neuve-Saint-Merry., 16 janvier 1761; MC/ET/XXXVIII/459
      Nom, qualité: (M.) Chereau, Jacques.
      Profession: fermier judiciaire, Paris.
      Domicile: Paris (Paris) paroisse Saint-Merry.
      Nom, qualité: (Mme ou Mlle) Leger, Marie Francoise.
      Nom, qualité: (M.) Roger, Jean Baptiste Joseph.
      Profession: mercier (marchand), Paris
    - Inventaire après décès., 17 janvier 1761; MC/ET/XXXVIII/459
      Nom, qualité: (Mme ou Mlle) Fagel, Marie Anne.
      État civil: décédée.
      Relations: épouse de l'intervenant 2.
      Nom, qualité: (M.) Genard, Joseph.
      Profession: vinaigrier, Paris.
    - Délégation, arrerages de rente., 17 janvier 1761; MC/ET/XXXVIII/459
      Nom, qualité: (M.) Thomas, Pierre Francois.
      Profession: jardinier fleuriste, Paris.
      Nom, qualité: (M.) Fournier, Jean Martin.
      Profession: boulanger (maître), Paris.
      Nom, qualité: (M.) Passavant, Louis Antoine Paul.
      Profession: boulanger forain, Paris.
    - Rente sur communauté, reconstitution, compagnie des secrétaires du roi emission 1755., 17 janvier 1761; MC/ET/XXXVIII/459
      Nom, qualité: (Mme ou Mlle) Bourgeois, Marie Therese.
      Relations: veuve de l'intervenant 2, subrogé(e) de l'intervenant 3.
      Nom, qualité: (M.) Tavernier, Jean Louis.
      Profession: bijoutier (marchand), Paris.
      Nom, qualité: (M.) Chouet, Antoine Charles (bourgeois).
      Profession: mercier (marchand), Paris.
      Domicile: Paris (Paris) paroisse Saint-Germain-l'Auxerrois
    - Déclaration, bail à rente d'un terrain, Paris (Paris) boulevard du Temple (actuel)., 20 janvier 1761; MC/ET/XXXVIII/459
      Nom, qualité: (M.) Alexandre, Pierre.
      Profession: limonadier (marchand), Paris.
    - Succession, renonciation., 21 janvier 1761; MC/ET/XXXVIII/459
      Nom, qualité: (Mme ou Mlle) Noel, Marie Ursule.
      Domicile: Rouen (Seine-Maritime).
      Relations: tante de l'intervenant 2.
      Nom, qualité: (Mme ou Mlle) Noel, Francoise.
      Relations: épouse de l'intervenant 3.
      Nom, qualité: (M.) Saulnier, Louis.
      Profession: eventailliste(me-md), Paris.
    - Bail, maison, Paris (Paris) rue Saint-Victor., 22 janvier 1761; MC/ET/XXXVIII/459
      Nom, qualité: (Mme ou Mlle) Bourdois, Marie Marthe.
      Nom, qualité: (M.) Bonnin, Francois.
      Profession: procureur au Parlement, Paris.
      Nom, qualité: (M.) Recicourt de, Philippe.
      Domicile: Paris (Paris) paroisse Saint-Nicolas-du-Chardonnet
    - Mariage., 22 janvier 1761; MC/ET/XXXVIII/459
      Nom, qualité: (M.) Deprez, Pierre Mathurin.
      Profession: patissier (maître), Paris.
      Nom, qualité: (M.) Deprez, Mathurin.
      Nom, qualité: (Mme ou Mlle) Arrivot, Marguerite.
      Nom, qualité: (M.) Arrivot, Etienne.
      Profession: marchand de vin, Paris
    - Succession, transaction., 24 janvier 1761; MC/ET/XXXVIII/459
      Nom, qualité: (M.) Pepin, Jean Pierre Nicolas.
      Profession: vigneron, Paris, Picpus.
      Domicile: Picpus (Paris)
    - Procuration rente publique., 25 janvier 1761; MC/ET/XXXVIII/459
      Nom, qualité: (M.) Preuilly, Jean Nicolas.
      Profession: intéressé dans les affaires du roi, Givet (Ardennes).
      Domicile: Givet (Ardennes).
    - Mariage., 25 janvier 1761; MC/ET/XXXVIII/459
      Nom, qualité: (M.) Argaut, Jacques Francois.
      Profession: gagne-denier, Paris.
      Nom, qualité: (Mme ou Mlle) Diot, Catherine.
      Relations: fille de l'intervenant 3.
      Nom, qualité: (M.) Diot, Claude Pierre.
    - Mariage., 26 janvier 1761; MC/ET/XXXVIII/459
      Nom, qualité: (M.) Mermilliod, Francois.
      Profession: tabletier (compagnon), Paris.
      Nom, qualité: (M.) Mermilliod, Joseph.
      Profession: laboureur, Villards-sur-Thones (les) (Haute-Savoie).
      Domicile: Villards-sur-Thones (les) (Haute-Savoie).
      Nom, qualité: (Mme ou Mlle) Jollin, Marie Genevieve.
      Nom, qualité: (M.) Jollin, Jacques.
      Profession: jardinier fleuriste (maître), Paris.
    - Transport, arrerages de rente viagere sur la compagne des ind., 26 janvier 1761; MC/ET/XXXVIII/459
      Nom, qualité: (Mme ou Mlle) Fouquet, Marie Madeleine.
      Nom, qualité: (M.) Boulloche, Jean Jacques.
      Profession: verificateur des comptes des hopitaux de l'armee.
    - Mariage., 26 janvier 1761; MC/ET/XXXVIII/459
      Nom, qualité: (Mme ou Mlle) Preau, Marie Anne.
      Nom, qualité: (M.) Preau, Pierre.
      Profession: soldat invalide
    - Obligation., 27 janvier 1761; MC/ET/XXXVIII/459
      Nom, qualité: (M.) Gosselin, Antoine (bourgeois).
      Nom, qualité: (Mme ou Mlle) Longuet, Marie Nicole.
      Profession: lingere (marchande), Paris.
      Relations: épouse de l'intervenant 1.
      Nom, qualité: (M.) Jacquet, Jacques Nicolas.
    - Procuration rente publique, dépôt., 27 janvier 1761; MC/ET/XXXVIII/459
      Nom, qualité: (M.) Mace de Challe, Jean Pierre.
      Profession: elu, Villefranche-sur-Saone (Rhône).
      Domicile: Villefranche-sur-Saone (Rhône).
      Nom, qualité: (M.) Durand, Joseph.
      Profession: receveur des tailles, Ales (Gard).
      Domicile: Ales (Gard).
      Nom, qualité: (Mme ou Mlle) Teisseire, Jeanne Marie.
      Relations: épouse de l'intervenant 4.
      Nom, qualité: (M.) Morand, Benoit.
      Profession: procureur au Parlement, Grenoble (Isère).
      Nom, qualité: (Mme ou Mlle) Grand, Jacquette Therese.
      Relations: veuve de l'intervenant 6.
      Intervenant 6, indirect:
      Nom, qualité: (M.) Charbonnier, Jean Baptiste Michel.
      Profession: medecin.
      Nom, qualité: (M.) Cheneviere, Jean Ennemond (bourgeois).
      Domicile: Thoissey (Ain).
      Nom, qualité: (M.) Woulfe, Jacques Andre.
      Profession: négociant, Bordeaux (Gironde).
      Domicile: Bordeaux (Gironde).
      Nom, qualité: (M.) Martin, Charles.
      Domicile: Pont-Ecrepin (Orne).
      Nom, qualité: (Mme ou Mlle) Sauger, Marie Antoinette Therese.
      Relations: veuve de l'intervenant 11.
      Intervenant 11, indirect:
      Nom, qualité: (M.) Lhermitte, Pierre (bourgeois, Nevers), Nevers (Nièvre).
      Intervenant 12, en première partie:
      Nom, qualité: (Mme ou Mlle) Charret, Etiennette.
      Intervenant 13, en première partie:
      Nom, qualité: (Mme ou Mlle) Brun, Madeleine.
      Relations: veuve de l'intervenant 14.
      Intervenant 14, indirect:
      Nom, qualité: (M.) Lioncy, Barthelemy.
      Intervenant 15, en première partie:
      Nom: College.
      Intervenant 16, en première partie:
      Nom, qualité: (M.) Bordeaux de, Pierre (écuyer).
      Domicile: Fleche (la) (Sarthe).
      Intervenant 17, en deuxième partie:
    - Compte, frais d'education., 28 janvier 1761; MC/ET/XXXVIII/459
      Nom, qualité: (M.) Bourdet de La Moissonniere, Jean Baptiste Anselme.
      Nom, qualité: (M.) Verardy, Dominique.
      Profession: maitre de pension, Paris.
    - Rente sur le roi, transport, caisse générale des amortissements emission 1749., 28 janvier 1761; MC/ET/XXXVIII/459
      Nom, qualité: (Mme ou Mlle) Delaborde, Jacqueline Elisabeth.
      Nom, qualité: (M.) Bercher, Jacques (bourgeois, Paris), Paris.
      Profession: marchand, Paris.
      Nom, qualité: (M.) Delarivoire, Pierre Denis.
    - Mainlevée., 28 janvier 1761; MC/ET/XXXVIII/459
      Nom, qualité: (Mme ou Mlle) Montaillie, Marie.
      Nom, qualité: (M.) Delamarre, Pierre Firmin.
      Nom, qualité: (M.) Beauquesne, Jean.
      Profession: cavalier du guet
    - Procuration rente publique, consentement., 28 janvier 1761; MC/ET/XXXVIII/459
      Nom, qualité: (M.) Nugues, Francois.
      Profession: lieutenant-colonel de cavalerie (ancien).
      Domicile: Paris (Paris) paroisse Saint-Paul.